臺灣桃園地方法院刑事判決　　　　　110年度交簡上字第217號
上　訴　人　臺灣桃園地方檢察署檢察官
被　　　告　張天良


上列上訴人因被告公共危險案件，不服本院民國110 年6 月28日
110 年度壢交簡字第1316號第一審刑事簡易判決（聲請簡易判決
處刑案號：110 年度速偵字第2222號），提起上訴，本院管轄之
第二審合議庭判決如下：
    主  文
上訴駁回。
    理  由
一、本案經本院合議庭審理結果，認原審以被告犯不能安全駕駛
    動力交通工具罪，處有期徒刑3 月，如易科罰金，以新臺幣
    （下同）1 千元折算1 日，核原審之認事用法俱無違誤，量
    刑亦屬妥適，應予維持，並引用原審簡易判決書記載之事實
    、證據及理由（如附件，含檢察官聲請簡易判決處刑書）。
二、上訴意旨略以：被告前於105 年間因公共危險案件，經本院
    以105 年度壢交簡字第886 號判決判處有期徒刑2 月確定；
    又於108 年間因公共危險案件，經本院以108 年度壢交簡字
    第2683號判決判處有期徒刑3 月，罰金2 萬元確定。是本案
    發生前，被告已有2 次公共危險犯之犯行，原審判決對本案
    量處較前次為低之有期徒刑3 月，量刑容屬過輕，難收矯治
    及警惕之效，亦與罪刑相當原則已相悖而難認妥適，應予撤
    銷。
三、量刑之輕重，係屬事實審法院得依職權自由裁量之事項，苟
    於量刑時，已依行為人之責任為基礎，並斟酌刑法第57條各
    款所列情狀，而未逾越法定範圍，又未濫用其職權，即不得
    遽指為違法；在同一犯罪事實與情節，如別無其他加重或減
    輕之原因，下級審法院量定之刑，亦無過重或失輕之不當情
    形，則上級審法院對下級審法院之職權行使，原則上應予尊
    重（最高法院72年台上字第6696號判例、85年度台上字第24
    46號判決意旨參照）。準此，法官量刑，如非有上揭明顯違
    法情事，自不得擅加指摘其違法或不當。查，原審已考量司
    法院釋字第775 號解釋文及理由書之意旨，認被告所犯前案
    與本案均係酒後駕車之公共危險案件，可見被告未能因前案
    犯罪經徒刑執行完畢後，產生警惕作用，於返回社會後，不
    能自我控管，其刑罰反應力顯然薄弱，而依累犯規定加重被
    告之刑度。並審酌被告飲酒後駕駛動力交通工具將增加用路
    人無端風險，亦有危及自身安全之虞，且交通事故動輒造成
    死傷，其潛在危害不言可喻，況屢經政府對此大力宣導，詎
    被告竟不知警惕檢束，仍於檢測之呼氣中所含酒精濃度達每
    公升0.30毫克之情形下，騎乘機車上路，如此輕忽法令，可
    見其罔顧自身及其他用路人生命、財產之安全，並斟酌其教
    育程度、家庭經濟狀況、素行及坦承犯行之態度等一切情狀
    ，量處有期徒刑3 月，併諭知易科罰金之折算標準為以1 千
    元折算1 日，核原審所量處之刑與被告之犯罪情節非顯不相
    當，亦未逾越客觀上之適當性、相當性及必要性之比例原則
    ，量刑尚屬妥適。又被告所為108 年度壢交簡字第2683號之
    酒駕前案，係於吐氣所含酒精濃度高達每公升0.76毫克之情
    形下騎乘重型機車，且不慎肇事碰撞他人自用小客車，有該
    案之聲請簡易判決處刑書可稽（見簡上卷第27頁），上開前
    案之犯罪情節明顯較本案（吐氣酒精濃度每公升0.30毫克、
    未肇事）嚴重，是原審量處本案刑度較前案之刑度為輕，難
    認有何不妥之處，亦無裁量濫用之情事。
四、綜上所述，原審認事用法有據，量刑尚屬妥適，檢察官上訴
    請求撤銷原判決，即無理由，應予駁回。
據上論斷，依刑事訴訟法第455 條之1 第1 項、第3 項、第368
條、第373 條，判決如主文。
本案經檢察官劉威宏聲請簡易判決處刑，檢察官蕭佩珊到庭執行
職務。
中    華    民    國    110    年    10   月    28    日
                  刑事第十二庭    審判長法  官  張宏任
                                        法  官  陳華媚
                                        法  官  林姿秀
以上正本證明與原本無異。
不得上訴。
                                        書記官  羅鎰祥
中    華    民    國   110    年    10    月    29    日
附件：本院110 年度壢交簡字第1316號刑事簡易判決暨臺灣桃園
      地方檢察署110 年度速偵字第2222號聲請簡易判決處刑書
      。